【裁判字號】    98,訴,3127
【裁判日期】    980924
【裁判案由】    毒品危害防制條例
【裁判全文】
臺灣板橋地方法院刑事判決              98年度訴字第3127號
公  訴  人  臺灣板橋地方法院檢察署檢察官
被      告  甲○○
上列被告因毒品危害防制條例案件，經臺灣板橋地方法院檢察署
檢察官提起公訴（98年度毒偵字第5239號），因被告為有罪陳述
，經本院聽取當事人意見後，以合議庭裁定，依簡式審判程序獨
任審判，判決如下：
    主  文
甲○○施用第一級毒品，處有期徒刑陸月，如易科罰金，以新臺
幣壹仟元折算壹日。扣案之第一級毒品海洛因淨重零點零壹柒肆
公克，沒收銷燬之，扣案之包裝袋壹只，沒收。
    事  實
一、甲○○前於民國94年間因施用毒品案件，經本院裁定送觀察
    、勒戒，經勒戒結果，被認定有繼續施用毒品傾向，經本院
    依檢察官聲請裁定令入戒治處所施以強制戒治後，於95 年1
    月19日出所執行完畢，並經臺灣板橋地方法院檢察署檢察官
    於95年2 月16日以95年度戒毒偵字第75號為不起訴處分確定
    。
二、詎甲○○猶不知悛悔，於其前開強制戒治執行完畢之5 年內
    ，明知毒品海洛因屬毒品危害防制條例規定禁止持有、施用
    之第一級毒品（下簡稱：海洛因），竟基於施用海洛因之犯
    意，於98年7 月17日19時許，在臺北縣三峽鎮某暗巷內，以
    針筒注射手臂血管之方式，施用海洛因1 次。嗣於98年7 月
    19日9 時15分許，在臺北縣三峽鎮○○路與和平街口為警查
    獲，並經警扣得屬甲○○所有之海洛因1 包（原淨重0.0180
    公克、驗餘淨重0.0174公克），復於當日10時30分許經警徵
    得其同意採取其尿液，經送鑑定結果，證實呈海洛因代謝物
    之嗎啡陽性反應。
三、案經臺北縣政府警察局三峽分局報由臺灣板橋地方法院檢察
    署檢察官偵查起訴。
    理  由
一、訊據被告甲○○對於前揭犯罪事實坦承不諱，而被告於上開
    警詢中經警採取之尿液，經送臺灣檢驗科技股份有限公司，
    以EIA 酵素免疫分析法初步檢驗，並以GC /MS氣相層析質譜
    儀法確認檢驗，證實呈嗎啡陽性反應，亦有臺北縣政府警察
    局三峽分局查獲毒品危害防制條例案姓名對照表、上開公司
    濫用藥物檢驗報告各1 份在卷可稽（見毒偵卷第17、31頁）
    。被告為警於上揭時地查獲時，經警扣得海洛因1 包之事實
    ，亦有卷附之搜索扣押筆錄、扣押物品目錄表各1 份及查獲
    被告時之照片可證（附於毒偵卷第8 至11、18頁）。扣案之
    海洛因1 包，經送交通部民用航空局航空醫務中心，以氣相
    層析質譜儀法檢驗，原淨重0.0180公克，取樣0.0006公克．
    餘重0.0174公克，檢出海洛因成份之情，復有該中心98年7
    月28日航藥鑑字第0983733 號毒品鑑定書影本1 份在卷可考
    （附於毒偵卷第27、29、32頁）。又參諸海洛因於人體內會
    代謝成嗎啡，因此涉嫌毒品海洛因之吸食者係檢驗其尿液中
    之嗎啡反應等情，此為本院職務上已知之事實，被告亦供承
    其施用者為毒品海洛因，且扣案之毒品亦係海洛因，則被告
    所施用之與嗎啡有關之毒品係為海洛因之事實，亦應堪以認
    定。綜上，被告自白核與事實相符，其施用海洛因犯行，洵
    堪認定。
二、論罪科刑：
    (一)按犯毒品危害防制條例第10條之罪者，檢察官應聲請法院
      裁定令被告入勒戒處所觀察、勒戒，其期間不得逾2 月；
      觀察、勒戒或強制戒治執行完畢釋放後，5 年內再犯同條
      例第10條之罪者，檢察官應依法追訴，毒品危害防制條例
      第20條第1 項、第23條第2 項分別定有明文。查被告前曾
      因施用毒品案件，經法院裁定送觀察、勒戒及強制戒治之
      紀錄，如事實欄一所示，有臺灣高等法院被告前案紀錄表
      在卷足稽，其本案犯罪之訴追條件已具備，合先敘明。
    (二)查海洛因係毒品危害防制條例第2 條第2 項第1 款所定之
      第一級毒品，核被告施用海洛因之行為，係犯毒品危害防
      制條例第10條第1 項之施用第一級毒品罪。被告施用海洛
      因時之持有海洛因行為，為高度之施用行為所吸收，不另
      論罪。
    (三)茲審酌被告有施用毒品犯罪之前科，曾因施用毒品案件，
      經送觀察、勒戒及強制戒治，詳如事實欄一所示，其猶不
      知悛悔，再為本案犯行，顯見被告自制力尚屬薄弱，及念
      其本件犯罪屬自損犯性質，犯後坦承態度等一切情狀，量
      處如主文所示之刑，並諭知易科罰金之折算標準。
    (四)扣案之海洛因驗餘淨重0.0174公克，屬查獲之第一級毒品
      ，依毒品危害防制條例第18條第1 項規定，宣告沒收銷燬
      之。扣案之用以包裝該海洛因之包裝袋1 只，屬被告所有
      ，且係供其盛裝持有毒品海洛因之用，亦為被告供明在卷
      ，依刑法第38條第1 項第2 款之規定，宣告沒收。
據上論斷，應依刑事訴訟法第273 之1 第1 項、第299 條第1 項
前段，毒品危害防制條例第10條第1 項、第18條第1 項前段，刑
法第11條前段、第41條第1 項前段、第38條第1 項第2 款，判決
如主文。
本案經檢察官陳怡親到庭執行職務。
中    華    民    國    98    年    9     月    24    日
                  刑事第一庭    法  官  王復生
上列正本證明與原本無異。
如不服本判決，應於判決送達後10日內敘明上訴理由，向本院提
出上訴狀 (應附繕本) ，上訴於臺灣高等法院。其未敘述上訴理
由者，應於上訴期間屆滿後20日內向本院補提理由書「切勿逕送
上級法院」。
                                書記官  張惠芳
中    華    民    國    98    年    9     月    25    日
附錄本案論罪科刑法條全文：
毒品危害防制條例第10條
施用第一級毒品者，處 6 月以上 5 年以下有期徒刑。
施用第二級毒品者，處 3 年以下有期徒刑。


司法院資訊處製作；財團法人民間司法改革基金會備份。
